【裁判字號】    95,訴,1947
【裁判日期】    950630
【裁判案由】    毒品危害防制條例
【裁判全文】
臺灣高雄地方法院刑事判決              95年度訴字第1947號
公  訴  人  臺灣高雄地方法院檢察署檢察官
被      告  乙○○
                    （現於臺灣高雄監獄執行中）
上列被告因違反毒品危害防制條例案件，經檢察官提起公訴（95
年度毒偵字第714 號、第2586號），被告就被訴事實為有罪之陳
述，經本院合議庭裁定由受命法官獨任進行簡式審判程序，本院
判決如下：
    主  文
乙○○連續施用第一級毒品，累犯，處有期徒刑壹年。扣案第一
級毒品海洛因貳包（其中壹包驗後淨重零點貳貳公克，空包裝重
零點肆貳公克，另壹包驗後淨重貳點零伍公克，空包裝重壹點零
公克），沒收銷燬之，注射針筒貳支，沒收。
    事實及理由
一、犯罪事實：乙○○前因違反肅清煙毒條例案件，經本院以86
    年度訴字第3005號判處有期徒刑3 年2 月，於上訴後，經臺
    灣高等法院高雄分院以86年度上訴字第2589號駁回上訴確定
    ，經發監執行，後經假釋及撤銷假釋執行殘刑1 年8 月4 日
    ，於民國93年1 月31日縮刑期滿執行完畢。另其因施用毒品
    案件，經本院以90年度毒聲字第5751號裁定送觀察、勒戒後
    ，認有繼續施用毒品之傾向，復經本院以90年度毒聲字第77
    97號裁定令入戒治處所施以強制戒治，後於91年6 月20日停
    止戒治出所（續入監執行上開殘刑1 年8 月4 日），所餘期
    間付保護管束，於91年12月27日戒治期滿且未經撤銷，視為
    強制戒治執行完畢。詎乙○○仍不知悔改及戒除毒癮，於上
    開強制戒治執行完畢釋放後之5 年內，復基於施用第一級毒
    品海洛因之概括犯意，自94年12月12日中午12時起至95年3
    月9 日晚上7 時許止，在其高雄縣林園鄉○○路1 號住處等
    處，以香煙沾海洛因點火吸食之方式，連續施用第一級毒品
    海洛因多次。嗣分別於(一)94年12月12日下午5 時40分許，在
    高雄縣林園鄉○○路1 號前為警查獲，並扣得第一級毒品海
    洛因1 包（驗後淨重0.22公克，空包裝重0.42公克）及乙○
    ○所有預備供施用第一級毒品所用之注射針筒2 支（未使用
    過）；(二)95年3 月9 日晚上7 時30分許，在高雄縣林園鄉○
    ○路3 之4 號2 樓為警查獲，並扣得第一級毒品1 包（驗後
    淨重2.05公克，空包裝重1.03公克）。案經高雄縣政府警察
    局林園分局報送臺灣高雄地方法院檢察署檢察官偵查起訴。
二、認定事實所憑之證據：
  (一)被告乙○○於本院審理時之自白（見本院卷第25、34頁）。
  (二)真實姓名對照表、臺灣檢驗科技股份有限公司濫用藥物尿液
    檢驗報告各2 份（見警一卷第9 頁、偵一卷第35頁、警二卷
    第11頁、偵二卷第40頁）。
  (三)扣押筆錄、扣押物品目錄表各2 份、照片共6 幀（見警一卷
    第5 至7 頁、第10、11頁、警二卷第4至7頁、第12頁）。
  (四)法務部調查局95年2 月20日調科壹字第220022300 號鑑定通
    知書、95年4 月21日調科壹字第220023066 號鑑定通知書各
    1 份（見偵一卷第43頁、偵二卷第44頁）。
  (五)刑案資料查註紀錄表、全國施用毒品案件紀錄表、臺灣高雄
    地方法院院內索引卡紀錄表報表、臺灣高等法院被告前案紀
    錄表各1 份。
三、按海洛因係毒品危害防制條例第2 條第2 項第1 款所規定之
    第一級毒品，不得非法持有、施用。核被告所為，係犯毒品
    危害防制條例第10條第1 項之施用第一級毒品罪。其持有第
    一級毒品後進而施用，其持有之低度行為，應為施用之高度
    行為所吸收，不另論罪。又被告先後多次施用第一級毒品之
    犯行，時間緊接，方法相同，所犯復為構成要件相同之罪名
    ，顯係基於概括犯意反覆為之，應依連續犯規定論以一罪，
    並依法加重其刑。查被告前因違反肅清煙毒條例案件，經本
    院以86年度訴字第3005號判處有期徒刑3 年2 月，於上訴後
    ，經臺灣高等法院高雄分院以86年度上訴字第2589號駁回上
    訴確定，經發監執行，後經假釋及撤銷假釋執行殘刑1 年8
    月4 日，於93年1 月31日縮刑期滿執行完畢，有臺灣高等法
    院被告前案紀錄表1 份附卷可稽，其受有期徒刑之執行完畢
    ，5 年以內再犯有期徒刑以上之罪，為累犯，依法加重其刑
    。被告有二種以上刑之加重事由，應依法遞加重之。爰審酌
    被告前有違反槍砲彈藥刀械管制條例、違反麻醉藥品管理條
    例、違反肅清煙毒條例、違反電信法等前前科，有臺灣高等
    法院被告前案紀錄表1 份附卷可稽，素行非佳，又因施用毒
    品案件，曾經觀察、勒戒及強制戒治，仍未戒絕毒品，再犯
    本件施用毒品犯行，顯見其無悔改之意，意志不堅，有失政
    府制定毒品危害防制條例之立法美意，本不宜寬貸，惟念其
    施用毒品乃自戕一己之身體健康，所為尚未害及他人，於犯
    罪後坦承犯行，態度尚稱良好及其犯罪之動機、目的、手段
    、智識程度、生活狀況等一切情狀，量處如主文所示之刑。
    扣案第一級毒品海洛因2 包（其中1 包驗後淨重0.22公克，
    空包裝重0.42公克，另1 包驗後淨重2.05公克，空包裝重1.
    03公克且包裝均殘留微量海洛因難以分析剝離），有法務部
    調查局95年2 月20日、95年4 月21日鑑定通知書2 份在卷可
    佐（見偵一卷第43頁、偵二卷第44頁），爰依毒品危害防制
    條例第18條第1 項前段規定，不問屬於犯人與否，予以宣告
    沒收銷燬之。另扣案未使用過之注射針筒2 支（尚未拆封，
    參警一卷第10頁照片），係被告所有預備供施用第一級毒品
    海洛因所用之物，業據被告於本院審理時供承甚詳在卷（見
    本院卷第25頁），爰依刑法第38條笫1 項笫2 款規定，沒收
    之。
據上論斷，應依刑事訴訟法第273 條之1 第1 項、第284 條之1
、第299 條第1 項前段、第310 條之2 、第454 條第1 項，毒品
危害防制條例第10條第1 項、第18條第1 項前段，刑法第11條、
第56條、第47條、第38條第1 項笫2 款，判決如主文。
本案經檢察官甲○○到庭執行職務。
中    華    民    國    95    年    6     月    30    日
                  鳳山刑事第一庭  法  官  林永村
以上正本證明與原本無異。
如不服本判決，應於判決送達後10日內，向本院提出上訴狀。
中    華    民    國    95    年    6     月    30    日
                                  書記官  李祥銘
附錄本判決論罪科刑法條：
毒品危害防制條例第10條：
施用第一級毒品者，處6月以上5年以下有期徒刑。
施用第二級毒品者，處3年以下有期徒刑。


司法院資訊處製作；財團法人民間司法改革基金會備份。
